【裁判字號】    97,抗,1528
【裁判日期】    971112
【裁判案由】    損害賠償等
【裁判全文】
臺灣高等法院民事裁定                  97年度抗字第1528號
再 抗告 人  普安科技股份有限公司
法定代理人  甲○○
代  理  人  黃帥升律師
            白友桂律師
            吳典倫律師
上列再抗告人因與相對人天揚精密陶瓷股份有限公司間損害賠償
事件，對於中華民國97年9月30日本院所為裁定，提起再抗告，
本院裁定如下：
    主  文
再抗告駁回。
再抗告費用由再抗告人負擔。
    理  由
一、按對於抗告法院之裁定再為抗告，僅得以其適用法規顯有錯
    誤為理由，並經原法院之許可者為限，民事訴訟法第486條
    第4項定有明文。所謂適用法規顯有錯誤，係指裁判違背法
    規或現存判例解釋者，或法院所為之裁定，就其取捨證據所
    確定之事實適用法規顯有錯誤而言；至法院認定事實錯誤，
    或就當事人提出之事實或證據疏於調查或漏未斟酌，僅生調
    查證據是否妥適或裁定不備理由之問題，均與適用法規顯有
    錯誤有間（最高法院80年台上字第1326號、71年台再字第21
    0號、63年台上字第880號等判例意旨參照）。又前開所稱原
    法院之許可，依同法第486條第5項之規定，須以原裁定所涉
    及之法律見解具有原則上之重要性者為限；所謂法律見解具
    有原則上之重要性者，係指所涉及之法律問題意義重大而有
    加以闡釋之必要者而言。故提起再抗告，除須以原裁定有前
    開適用法規顯有錯誤為其理由外，尚須以原裁定所涉及之法
    律問題意義重大而有加以闡釋必要，並經原法院之許可，始
    得謂其再抗告之提起為合法。
二、再抗告意旨略以：鈞院97年9月30日所為裁定（下稱原裁定
    ）僅以再抗告人提出訂單及送貨單並無兩造簽名，不足認定
    兩造間有以台北縣中和市為履行地之約定，認原法院無管轄
    權，顯有適用民事訴訟法第12條規定、最高法院65年台抗字
    第162號判例及20年上字1727號判例之錯誤，且所涉及之法
    律見解涉及原則上之重要性，原裁定駁回其抗告，顯非合法
    ，爰提起再抗告，請求廢棄原裁定及原法院97年度訴字第16
    50號裁定等語。
三、經查：兩造間並無約定以台北縣中和市○○路○段102號4樓
    ，為本件契約債務履行地之意思，本院已於原裁定理由第二
    項之（二）詳為說明，並認原法院依職權裁定將本件訴訟移
    送於相對人主營業所所在地之台灣桃園地方法院管轄，依法
    尚無不合。而上開兩造間是否有債務履行地約定之認定，屬
    抗告法院之事實認定問題，揆諸首開說明，核與適用法規是
    否顯有錯誤無關。此外，再抗告意旨亦未具體指出本件所涉
    法律問題有何重大意義而有加以闡釋之必要，即本件再抗告
    法律見解不具有原則上之重要性。是本件再抗告自不應准許
    ，應予駁回。
四、據上論結，本件再抗告為不合法，爰裁定如主文。
中    華    民    國    97    年    11    月    12    日
                    民事第十二庭
                        審判長法  官  陳駿璧
                              法  官  連士綱
                              法  官  陳邦豪
正本係照原本作成。
如不服本裁定，應於收受送達後10日內向本院提出抗告狀，並應
繳納抗告費新台幣１千元。
中    華    民    國    97    年    11    月    12    日
                              書記官  李佳樺


司法院資訊處製作；財團法人民間司法改革基金會備份。
